【裁判字號】    97,台上,6651
【裁判日期】    971219
【裁判案由】    違反兒童及少年性交易防制條例
【裁判全文】
最高法院刑事判決            九十七年度台上字第六六五一號
上  訴  人  甲○○
                    52巷16號5樓
選任辯護人  杜英達律師
            謝啟明律師
上  訴  人  丁○○
選任辯護人  林明輝律師
上  訴  人  陳美雪（更名丙○○）
                    318巷13弄13之2號
            乙○○
                    2樓
上列上訴人等因違反兒童及少年性交易防制條例案件，不服台灣
高等法院中華民國九十四年四月四日第二審判決（九十四年度上
訴字第三七一八號，起訴案號：台灣板橋地方法院檢察署九十三
年度偵字第一七五三九號），提起上訴，本院判決如下：
    主  文
原判決撤銷，發回台灣高等法院。
    理  由
本件原判決認定：上訴人甲○○自民國九十二年八月間某日起，
以月薪新台幣（下同）四萬元，受僱於不詳姓名之實際經營者，
在台北縣板橋市○○○路二十六號三樓「一代佳人ＫＴＶ」（下
稱一代佳人）擔任現場負責人，負責介紹顧客前往店內消費、指
揮現場工作人員等工作；上訴人乙○○自九十一年十一月間某日
起，以月薪三萬元，受僱擔任會計，負責替客人結帳買單及發放
員工薪資等工作；上訴人陳美雪（已於九十七年一月七日獲准更
名丙○○－以下仍稱陳美雪）、丁○○分別自九十二年十二月初
某日、九十三年一月初某日起，各以月薪三萬元，受僱擔任經理
，負責帶店內小姐至包廂坐檯及帶客人至櫃檯買單等工作。詎其
四人（下稱上訴人等四人）與實際經營「一代佳人」之老闆，均
知悉綽號為「寶寶」、「糖糖」、「娃娃」、「小米」、「ＱＱ
」（渠等真實姓名、年籍等資料分別詳卷內代號0000－00
00、0000－0000、0000－0000、0000－
0000、0000－0000對照表，以下均以綽號稱之。渠
五人之應徵方式及開始上班時間均詳如原判決附表所示）等五名
女子，均未滿十八歲，竟共同意圖營利，並基於常業之犯意聯絡
，自九十三年九月中旬某日起，陸續容留、媒介在「一代佳人」
擔任坐檯小姐，以每次坐檯一或二小時，每十分鐘坐檯費三百元
之代價，在店內包廂中陪客人喝酒、唱歌，及脫去上半身制服（
含小可愛及內衣），上空秀舞或與客人玩遊戲，而在包廂內與不
特定之客人從事該等猥褻行為之性交易，客人則於消費完畢後，
自行或由陳美雪、丁○○帶至櫃檯向乙○○結帳繳費，坐檯小姐
則以每十分鐘抽取坐檯費九十元至一百三十元不等之金額，向乙
○○領取上開性交易所得之報酬，餘款則歸店內所得，上訴人等
四人與實際經營「一代佳人」之老闆，均以此方式營利恃以營生
，並以之為常業。嗣於九十三年十月二十九日晚上二十三時二十
分許，經警獲得甲○○同意後，在上址「一代佳人」實施搜索，
發現前開未滿十八歲之「寶寶」等五名坐檯小姐，及第一天上班
尚未開始坐檯綽號為「桃子」之女子小姐（姓名、年籍等資料詳
卷內代號0000－0000對照表），並扣得控台表一張、上
班出勤卡三張、員工資料表三張、應徵履歷表三張、任職同意書
三張等物，因而查獲等情。乃撤銷第一審關於上訴人等四人部分
之科刑判決，改判仍論上訴人等四人以共同意圖營利而容留，使
未滿十八歲之人為性交易為常業罪，處甲○○有期徒刑伍年陸月
，併科罰金新台幣玖萬元；丁○○（累犯）有期徒刑伍年貳月，
併科罰金新台幣玖萬元；乙○○、陳美雪各處有期徒刑伍年，併
科罰金新台幣玖萬元；並諭知罰金易服勞役之折算標準及為相關
從刑之宣告。固非無見。
惟查：（一）有罪之判決書應記載犯罪事實，並於理由內記載認
定犯罪事實所憑之證據及認定之理由。倘事實已有及，而理由
內未加說明，即為理由不備。原判決並未於理由內說明其事實認
定：上開未滿十八歲之女子，在「一代佳人」每次坐檯一或二小
時，每十分鐘坐檯費三百元，坐檯小姐則以每十分鐘抽取坐檯費
九十元至一百三十元不等金額向乙○○領取坐檯性交易所得之報
酬，餘款則歸店內所得等情，所憑之證據及認定之理由，有判決
不備理由之違背法令。（二）判決雖載理由，但不能憑以斷定其
所為論述之根據者，仍屬理由不備。原判決於理由內說明以：證
人黃淑婷、林瑞燕於「一代佳人」任職期間，年紀應已分別為二
十五餘歲及十八餘歲，年齡顯然大於前開「寶寶」等坐檯小姐，
故二人是否曾在「一代佳人」擔任坐檯小姐，顯有疑問云云，而
摒棄其二人之證詞（原判決第八頁第九至十五行），然何以年齡
為「二十五餘歲及十八餘歲」，其所述曾坐檯即屬存疑，原判決
並未說明其論述之根據，仍屬理由不備。（三）原判決認定：乙
○○自九十一年十一月起，於「一代佳人」擔任會計職務，已長
達二年且工作內容為計算客人消費金額及小姐坐檯費用與發放員
工薪資等情，資為不利於乙○○認定之論據（原判決第七頁第十
三、十四行）。然依原判決認定之事實，上訴人等四人之本件犯
罪時間，係自九十三年九月中旬起至九十三年十月二十九日查獲
時之一個半月期間，原判決所認乙○○已任職於「一代佳人」二
年等情，如果無訛。則其於此一個半月期間與之前一年又十一月
個半月間，所計算客人消費金額及小姐坐檯費用與發放員工薪資
內容，究有無差異？原判決並未有所說明，苟無差異，則能否以
其任職達二年之久，即對之為不利之認定？並非無疑。此攸關其
是否有本件犯罪之認定，即有釐清之必要，原審對此未予查究明
白，遽行判決，尚嫌速斷。（四）原判決於理由內說明以：卷附
之扣押物品目錄表上未有「切結書三張」之記載，該切結書亦無
附於卷內或隨案移送入贓物庫保管，顯見警方於執行本案搜索扣
押及製作筆錄時確實有瑕疵存在云云（原判決第十一頁倒數第三
行至第十二頁第一行）。既認警方於執行本案搜索扣押時有瑕疵
存在，則其瑕疵是否影響於搜索扣押所得之證物之證據能力？原
判決未詳予說明，遽採搜索扣押所得之證物，資為判決之基礎（
原判決第七頁第五至七行），亦嫌理由不備。（五）上訴人等四
人行為後，刑法第四十二條有關罰金易服勞役之規定已有修正，
由原定之以（銀元）一百元、二百元、三百元（即新台幣三百元
、六百元或九百元）折算一日，修正為：罰金易服勞役以新台幣
一千元、二千元或三千元折算一日。修正後之規定，較有利於行
為人。原判決對上訴人等四人均宣告併科罰金，然仍諭知罰金易
服勞役均以銀元三百元即新台幣九百元折算一日。未及比較適用
修正前、後之規定，以適用最有利於行為人之法律，即有未洽，
而無可維持。以上或為上訴意旨所指摘，或為本院得依職權調查
之事項，應認原判決有撤銷發回之原因。
據上論結，應依刑事訴訟法第三百九十七條、第四百零一條，判
決如主文。
中    華    民    國  九十七  年   十二   月   十九   日
                      最高法院刑事第三庭
                          審判長法官  林  增  福
                                法官  張  清  埤
                                法官  陳  世  雄
                                法官  蔡  國  在
                                法官  黃  梅  月
      本件正本證明與原本無異
                                      書  記  官
中    華    民    國  九十七  年   十二   月  二十五  日
                                                 Ａ


司法院資訊處製作；財團法人民間司法改革基金會備份。
